【裁判字號】    98,上訴,1665
【裁判日期】    981029
【裁判案由】    違反槍砲彈藥刀械管制條例
【裁判全文】
臺灣高等法院臺中分院刑事判決        98年度上訴字第1665號
上  訴  人
即  被  告  乙○○
                      號
                    （現另案在臺灣臺中監獄執行中）
指定辯護人  柯伊伶  律師
上列上訴人因違反槍砲彈藥刀械管制條例案件，不服臺灣臺中地
方法院98年度訴字第1061號中華民國98年 6月25日第一審判決（
起訴案號：臺灣臺中地方法院檢察署98年度偵字第2434號），提
起上訴，本院判決如下：
    主    文
原判決撤銷。
乙○○未經許可，持有手槍，處有期徒刑陸年，併科罰金新臺幣
拾萬元，罰金如易服勞役，以新臺幣壹仟元折算壹日。扣案之
奧地利GLOCK廠17C型口徑9mm制式全自動手槍（槍枝管制編號000
0000000號，含彈匣壹個）壹枝 、巴西TAURUS廠PT111型口徑9mm
制式半自動手槍（槍枝管制編號0000000000號、含彈匣壹個）壹
枝及彈匣貳個，均沒收。
    犯罪事實
一、乙○○前曾有傷害及違反肅清煙毒條例等前科，又於民國86
    年8月8日，因違反槍砲彈藥刀械管制條例案件，經本院判處
    有期徒刑 3年確定（經通緝多年始緝獲，現正執行中，不構
    成累犯），仍不知警惕，明知未經主管機關許可，不得持有
    具殺傷力之手槍、子彈及經公告之屬手槍主要組成零件之彈
    匣，竟於90年4、5月間之某日，在臺南縣濱海公路路旁之不
    詳車牌號碼自小客車內，自其友人林枝中（業已於90年6月5
    日死亡）處收受具有殺傷力之奧地利GLOCK廠17C型，口徑9m
    m制式全自動手槍（槍枝管制編號0000000000號，含彈匣1個
    ）、巴西TAURUS廠PT111型，口徑9mm制式半自動手槍（槍枝
    管制編號0000000000號，含彈匣1個）各1枝 、口徑9mm制式
    子彈85顆、口徑0.380吋制式子彈2顆、由金屬彈殼組合直徑
    8.8±0.5mm金屬彈頭而成之改造子彈 3顆及經公告屬手槍主
    要組成零件之彈匣 2個後，自斯時起，未經許可而持有上開
    制式手槍 2枝、子彈90顆及經公告之屬手槍主要組成零件之
    彈匣2個，並攜回放置在其位在臺南縣佳里鎮○○○街1號住
    處之廚房及車牌號碼5229－LP號自小客車右前座置物箱內部
    隱藏置物廂內藏放。嗣因警方接獲乙○○持有槍彈之線報，
    於97年11月19日下午 5時許，持臺灣南投地方法院法官所核
    發之97年度聲搜字第165號搜索票 ，至乙○○上址住處執行
    搜索而查獲，並分別自上址廚房內扣得具殺傷力之巴西TAUR
    US廠PT111型口徑9mm制式半自動手槍（槍枝管制編號000000
    0000號，含彈匣1個）1枝、子彈56顆及屬手槍主要組成零件
    之彈匣1個；另又自其所駕駛車牌號碼5229-LP號自小客車右
    前座置物箱內部隱藏置物箱內扣得殺傷力之奧地利GLOCK廠1
    7C型口徑9mm制式全自動手槍 （槍枝管制編號0000000000號
    ，含彈匣1個）1枝、子彈34顆及屬手槍主要組成零件之彈匣
    1個等物。
二、案經南投縣警察局移送臺灣南投地方法院檢察署呈請臺灣高
    等法院臺中分院檢察署核令移轉臺灣臺中地方法院檢察署檢
    察官偵查起訴。
    理    由
壹、有關於證據能力部分：
    本件被告乙○○及其指定辯護人對於證據能力部分均表示無
    意見（見本院98年 8月31日準備程序筆錄）；被告及其指定
    辯護人至本院審理辯論終結前亦均未爭執本案證據之證據能
    力，先予指明。又查：
一、按法院或檢察官依刑事訴訟法第208條規定囑託醫院 、學校
    或其他相當之機關、團體為鑑定時，祇須其以言詞或書面提
    出之鑑定報告，符合刑事訴訟法第206條第1項 、第208條所
    規定之形式要件，即具有證據能力，此即屬於刑事訴訟法第
    159條第1項所稱「法律有規定」之特別情形。而刑事訴訟之
    鑑定，為證據調查方法之一種，係指由具有特別知識經驗之
    人或機關，就特別需要特殊知識經驗之事項，予以鑑識、測
    驗、研判及斷定，供為法院或檢察官認定事實之參考。刑事
    訴訟法第198條規定 ：「鑑定人由審判長、受命法官或檢察
    官就下列之人選任一人或數人充之：一、就鑑定事項有特別
    知識經驗者。二、經政府機關委任有鑑定職務者。」 第208
    第1項前段規定 ：「法院或檢察官得囑託醫院、學校或其他
    相當之機關、團體為鑑定」即本此旨。上級檢察機關首長基
    於辦案實務需要，函示指定某類特殊案件之待鑑事項，囑託
    某一或某些特別具有該項專門知識經驗之機關，予以鑑定，
    並非法所不許。從而，警察機關逕依該函示辦理，按諸檢察
    一體及檢察官指揮調、偵查之原則，難認於法不合，最高法
    院96年度臺上字第4177號刑事判決亦論述詳盡。本件卷附內
    政部警政署刑事警察局就扣案槍枝、子彈鑑定所出具之書面
    鑑定報告及函文，係由警察機關依照上級檢察機關首長函示
    指示（查內政部警政署刑事警察局係經臺灣高等法院檢察署
    檢察長概括選任有關槍砲、彈藥及火藥殘跡之鑑定機關）及
    原審自行依職權分別送請該局進行鑑定所得結果，並分別載
    明鑑驗方法為「試射法、比對顯微鏡比對法、性能檢驗法、
    電解腐蝕法」及「試射法」與各該鑑驗之結果，已符合鑑定
    報告之法定記載要件 ，依據刑事訴訟法第159條之立法理由
    及同法第206條規定，自具有證據能力。
二、至卷附之現場查獲照片、查扣物品照片等照片，均係屬機械
    性紀錄特徵，也就是認識對象的是照相鏡頭，透過鏡頭形成
    的畫面映寫入膠卷或特定儲存設備內（如記憶卡），然後還
    原於照相紙上，故照相中不含有人的供述要素，在現實情形
    與作為傳達結果的照相，在內容上的一致性是透過機械的正
    確性來加以保障的，在照相中並不存在人對現實情形的知覺
    、記憶，在表現時經常可能發生的錯誤（如知覺的不準確、
    記憶隨時間推移而發生的變化、遺忘），故照相當然是非供
    述證據，並無傳聞法則之適用，惟上開照片既係透過相機拍
    攝後沖印所得，且與本案犯罪事實具有關聯性，而被告及其
    指定辯護人對於卷內所附之上揭各該照片亦均未表示異議，
    主張係執法人員違法取得，經查又無不得作為證據之事由，
    依法自得作為證據，而有證據能力。
三、扣案之制式手槍2枝（槍枝管制編號0000000000及000000000
    0號，各含彈匣1個）、子彈90顆及彈匣 2個，因均非屬供述
    證據而無傳聞法則之適用，且均係由員警持臺灣南投地方法
    院法官所核發之搜索票，依法定程序合法執行搜索所扣得，
    與本案本具有關聯性，當有證據能力。
四、又按刑事訴訟法第159條之5第2項所定 ：「當事人、代理人
    或辯護人於法院調查證據時，知有第159條第1項不得為證據
    之情形，而未於言詞辯論終結前聲明異議者，視為有前項之
    同意。」乃係基於證據資料愈豐富，愈有助於真實發現之理
    念，酌採當事人進行主義之證據處分權原則，並強化言詞辯
    論主義，透過當事人等到庭所為之法庭活動，在使訴訟程序
    順暢進行之要求下，承認傳聞證據於一定條件內，得具證據
    適格。此種「擬制同意」 ，因與同條第1項之明示同意有別
    ，實務上常見當事人等係以「無異議」或「沒有意見」表示
    之，斯時倘該證據資料之性質，已經辯護人閱卷而知悉，或
    自起訴書、原審判決書之記載而了解，或偵、審中經檢察官
    、審判長、受命法官、受託法官告知，或被告逕為認罪答辯
    或有類似之作為、情況，即可認該相關人員於調查證據之時
    ，知情而合於擬制同意之要件（最高法院九十六年度臺上字
    第四一七四號判決意旨參見）。經查，本件業經被告為認罪
    之答辯，是以本案卷內所引用之供述證據（含言詞及書面）
    ，其性質屬於被告以外之人於審判外的陳述，而為傳聞證據
    ，且查無符合刑事訴訟法第159條之1至之4等前4條之情形者
    ，原雖無證據能力，然此部分供述證據（含言詞及書面）內
    容，業經本院審理時予以提示並告以要旨，且經檢察官、被
    告及其指定辯護人表示意見。當事人及辯護人已知上述供述
    證據乃傳聞證據，且被告及其指定辯護人於本院審判期日中
    均未對此部分之證據表示意見，且迄至言詞辯論終結前亦未
    聲明異議，本院審酌上開證據資料製作時之情況，尚無違法
    不當及證明力明顯過低之瑕疵，亦認為以之作為證據應屬適
    當，揆諸前開規定，爰依刑事訴訟法第159條之5規定，認為
    以之作為本案之證據亦屬適當，自均有證據能力。
五、按被告之自白，非出於強暴、脅迫、利誘、詐欺、疲勞訊問
    、違法羈押或其他不正之方法，且與事實相符者，得為證據
    ，刑事訴訟法第156條第1項定有明文。本件被告於警詢、檢
    察官偵查中、原審及本院審理時均自白犯罪，被告及其指定
    辯護人於本院審理時復未提出其他可供證明被告下列經本院
    所引用之於警詢、檢察官偵查中、原審及本院審理時所為之
    自白犯罪，究有如何之遭受「強暴、脅迫、利誘、詐欺、疲
    勞訊問、違法羈押或其他不正之方法」始為自白之證據，以
    供本院得以即時調查審認，並參酌上開所述證據部分之證據
    等，足認被告下列經本院所引用之於警詢、檢察官偵查中、
    原審及本院審理時所為之自白，其與事實相符者，依法自得
    為證據。
貳：有關於認定犯罪事實部分：
一、訊據上訴人即被告（以下稱：被告）乙○○對於其無故持有
    上開手槍2枝、子彈90顆及屬手槍主要組成零件之彈匣2個之
    犯罪事實均坦承不諱，並有具殺傷力之制式手槍 2支、制式
    子彈87顆及由金屬彈殼組合直徑8.8±0.5mm金屬彈頭而成之
    改造子彈3顆與屬手槍主要組成零件之彈匣2個等物扣案可資
    佐證。而上開扣案手槍、子彈經送請內政部警政署刑事警察
    局鑑驗結果認：「一送鑑制式手槍（含彈匣2個）2枝，鑑定
    情形如下：(一) 1枝（槍枝管制編號0000000000），認係口徑
    9mm制式全自動手槍，為奧地利GLOCK廠17C型 ，槍號遭磨滅
    ，經以電解腐蝕法重現結果，研判槍號為HAP702，槍管內具
    陸條右旋來復線，擊發功能正常，可供擊發同口徑制式子彈
    使用，認具殺傷力。(二) 1枝（槍枝管制編號0000000000），
    認係口徑9mm制式半自動手槍，為巴西TAURUS廠PT111型，槍
    號為TVA-33764，槍管內具陸條右旋來復線 ，擊發功能正常
    ，可供擊發同口徑制式子彈使用，認具殺傷力。二送鑑制式
    子彈90顆，鑑定情形如下：(一) 85顆，認均係口徑9mm制式子
    彈，採樣28顆試射，均可擊發，認均具殺傷力。(二) 2顆，認
    均係口徑0.380吋制式子彈，採樣1顆試射，可擊發，認均具
    殺傷力。(三) 3顆，認均係非制式子彈，由金屬彈殼組合直徑
    8.8±0.5mm金屬彈頭而成，採樣1顆試射 ，可擊發，認具殺
    傷力。」有內政部警政署97年12月31日刑鑑字第0970179416
    號鑑驗書附卷可稽 （見98年度偵字第2434號偵查卷第4頁至
    第6頁）。 原審復依職權將上開其餘未經採樣試射之子彈全
    數送請該局試射擊發，其鑑驗結果亦認：「二送鑑制式子彈
    58顆、改造子彈2顆，鑑定情形如下：(一) 制式子彈57顆，經
    試射，可擊發，認均具殺傷力。(二) 制式子彈1顆，經試射，
    可擊發，認具殺傷力。(三) 改造子彈2顆，經試射，可擊發，
    認均具殺傷力。」亦有該局98年5月8日刑鑑字第0980051742
    號函1份附卷可憑（見原審卷第16、17頁） ；而被告之友人
    林枝中係於90年6月5日死亡，亦有其個人基本資料查詢結果
    1 份附卷可稽（見97年度偵字第5062號卷第22頁），足徵被
    告之自白係與事實相符，應屬可採，本件事證明確，被告犯
    行洵堪認定。
二、本件被告及其指定辯護人均主張：本件槍、彈之查獲過程，
    乃警方至被告住處實施搜索時，被告即主動坦承持有槍、彈
    ，並帶同警方起出槍、彈，而本件警方實施搜索前，固有秘
    密證人A1之檢舉，但屬違禁品之槍、彈，是否具有殺傷力，
    需由專業鑑識人員始能斷定。並非一般人以肉眼所能分辨，
    單憑與被告存有恩怨之秘密證人A1空口片面之詞，警方實無
    法有確切之根據得為合理懷疑被告持有槍、彈，充其量僅係
    單純主觀上之懷疑而已，要不得謂已發生嫌疑，被告既於警
    方實施搜索時主動供承持有槍、彈之事實，並帶同警方起出
    槍、彈，被告應有符合自首之要件，請求適用刑法第62條自
    首之規定； 及槍砲彈藥刀械管制條例第18條第1項之規定，
    減輕其刑云云。然查：按刑法第62條所規定之自首，須對於
    未發覺之罪為之而受裁判者，始克當之。所謂未發覺，乃指
    犯罪事實未為有偵查犯罪職權之公務員所發覺，或犯罪事實
    雖已發覺，而犯人為誰，尚不知者而言。但此所稱之發覺犯
    罪事實，祇須有偵查犯罪職權之公務員，已知該犯罪事實之
    梗概為已足，無須確知該犯罪事實之真實內容為必要（最高
    法院72年度臺上字第6293號判決意旨參照）；另按刑法第62
    條所定自首減刑，係以對於未發覺之犯罪，在有偵查犯罪職
    權之公務員知悉犯罪事實及犯人之前，向職司犯罪偵查之公
    務員坦承犯行，並接受法院之裁判而言。苟職司犯罪偵查之
    公務員已知悉犯罪事實及犯罪嫌疑人後，犯罪嫌疑人始向之
    坦承犯行者，為自白，而非自首。而所謂發覺，不以有偵查
    犯罪之機關或人員確知其人犯罪無誤為必要，僅須有確切之
    根據得為合理之可疑者，亦屬發覺（最高法院97年度台上字
    第5969號判決意旨參見）。又按刑法第62條規定，對於未發
    覺之罪自首而受裁判者，得減輕其刑。但有特別規定者，依
    其規定 。又槍砲彈藥刀械管制條例第18條第1項前段規定，
    犯本條例之罪自首，並報繳其持有之全部槍砲、彈藥、刀械
    者，減輕或免除其刑。則該條例既為刑法之特別法，其第18
    條第1項前段規定， 為刑法第62條但書所示之特別規定，固
    應優先適用。然所稱「自首」，係指對於未被發覺之犯罪，
    主動告知係其自己所犯願接受裁判而言，此所謂「發覺」，
    僅須有偵查犯罪職權之公務員已知犯罪事實，並知其人有犯
    罪嫌疑，將其人列為偵查對象，即足當之，不以確知其人為
    該罪之真兇無誤為必要（最高法院95年度台上字第3933號判
    決意旨參見）。本件經證人即現場執行搜索之警員黃水盛、
    莊國銘 2人於本院審理時分別結證稱：「（辯護人問證人黃
    水盛：你是否有參與偵辦本件被告乙○○持有槍彈的案件？
    ）有的，我親自帶班下去的。」「（辯護人問：你負責的部
    分是什麼？）我帶班下去抓，包括搜索還有移送整個部分都
    有。」「（辯護人問：你怎麼知道被告乙○○持有槍彈？）
    以前因為被告擄人勒贖、組織犯罪等案件被通緝，而且有接
    到秘密證人的指認，我們合理懷疑被告擁有槍彈。」「（辯
    護人問：除這二個因素以外，還有無其他證據可證明被告持
    有槍彈？）沒有。」「（辯護人問：秘密證人A1的指認，你
    們有懷疑過他講話的正確性嗎？）因為關係秘密證人A1的安
    全，抱歉沒有辦法回答是什麼人。」「（辯護人問：97年10
    月19日當天搜索的過程？）10月19日下午五點半的時候，我
    們抓到被告乙○○時，他實在很配合，我們要他把槍交出來
    ，我們都還沒有搜時，他就說槍一把放在廚房，一把放在車
    上，車上是用螺絲再打開，若沒有被告主動交出來，我們要
    搜也沒有辦法搜出來。那天下午我們去搜索，被告很配合，
    我們還沒有開始進行搜索時，我們叫被告把槍彈交出來，他
    就很主動帶我們到廚房、車上，其中車上的部分，被告把52
    29-LP那部汽車副駕駛座前面的置物箱打開 ，又打開裡面的
    螺絲，打開螺絲後裡面還有一個置物的小空間，後被告把東
    西拿出來，那東西是用一個布包的，警方分別在廚房還有車
    上查到本案的槍彈。」「（辯護人問：被告拿出槍彈之前，
    你們有搜索過被告乙○○的家裡？）都還沒有。」「（辯護
    人問：如果被告乙○○沒有主動交出來，本案你們能夠搜索
    到這 2把槍嗎？）事實上要搜時我們可能要費很大，有時候
    我們搜時沒有那麼仔細，根本就搜索不到。」「（辯護人問
    ：本案被告乙○○犯後態度？）犯後態度蠻好的。」；「辯
    護人問證人莊國銘：你是否有參與偵辦被告乙○○持有槍彈
    的案件？）有的。」「（辯護人問：你負責的部分是什麼？
    搜索查獲等。」「（辯護人問：你怎麼知道被告乙○○持有
    槍彈？）我們有秘密證人A1的檢舉。」「（辯護人問：除秘
    密證人A1的檢舉以外，還有無其他證據證明被告乙○○持有
    槍彈？）沒有。」「（辯護人問：你們有懷疑過秘密證人A1
    講的話之正確性？）秘密證人A1檢舉後，我們還有經過查證
    ，發現被告乙○○也是有組織犯罪還有擄人勒贖的，還有涉
    及槍砲的部分。我們於秘密證人A1檢舉後，我們有再去查證
    ，我們有去搜集資料，看秘密證人A1所講的可能性。」「（
    辯護人問：你搜集哪些資料？）我們有調被告的素行，看他
    有沒有槍砲前科，以及他以前所犯過的案子有沒有關於槍砲
    的這些素行。」「（辯護人問：97年10月19日那天搜索的過
    程？）因被告乙○○本身通緝，我們持搜索票去搜索，我們
    查獲後，隊長有問他東西呢，他本身很配合，告訴我們他的
    槍彈在那裡，他自動帶我們去廚房查獲槍彈，再帶我們到他
    的置物箱裡面再查獲槍彈。」「（辯護人問：被告乙○○交
    出槍彈之前，有無搜索過他家？）還沒有搜索。」「（辯護
    人問：如果說被告沒有主動交出這些槍彈，你們可以搜索出
    槍彈嗎？）被告乙○○如果沒有帶我們去，說真的要搜索到
    會有點困難。」「（辯護人問：被告犯後態度如何？）很好
    。」等語。參以本件被告係於97年11月19日下午 5時30分許
    ， 為警持臺灣南投地方法院法官核發之97年度聲搜字第165
    號搜索票，至被告住處搜索查獲，警方在實施搜索前，既已
    於97年9月11日接獲證人A1檢舉被告持有槍彈之線報 ，有臺
    灣南投地方法院檢察署 97年度他字第673號偵卷內所附之秘
    密證人A1檢舉筆錄及臺灣南投地方法院通訊監察書等資料可
    參，嗣經警循線調查後得有確切之根據為合理之懷疑，並將
    其人列為偵查對象，向法院聲請搜索票，自屬已發覺，縱被
    告確實於警方實施搜索時，主動交出扣案之槍、彈，充其量
    僅為自白，而非自首，故被告及其指定辯護人辯稱本案應有
    自首之適用，應屬誤會，併予敘明。
三、按彈匣係手槍之主要組成零件，業經內政部於86年11月24日
    以台（86）內警字第8670683號公告 ，是以彈匣自係屬槍枝
    構造之一部分，用供裝填子彈插入手槍使用，惟各該制式手
    槍於出廠時原本僅配用 1個彈匣，而本案依查扣時之照片、
    扣案物照片及內政部警政署97年12月31日刑鑑字第09701794
    16號鑑驗書所附之照片可知，本案查扣之彈匣共計有 4個，
    而彈匣又係屬手槍之主要組成零件，本案除扣案 2枝手槍原
    有配用之彈匣各1個外，另餘2個彈匣，依法自不得置而不論
    。又按持有槍、彈罪，其持有之繼續為行為之繼續，而非狀
    態之繼續，亦即一經意圖犯罪而持有槍枝，該罪雖告成立，
    但其完結，須繼續至持有行為終了之時為止（最高法院79年
    度臺非字第264號判決可資參照）。 次按，繼續犯之犯罪行
    為繼續實施之中，期間法律縱有變更，但其行為既繼續實施
    至新法施行以後，自無行為後法律變更之可言（最高法院28
    年度上字第733號判例意旨參照）。 故而，被告開始持有本
    案制式手槍2枝、子彈90顆及屬手槍主要組成零件之彈匣2個
    等物之時間，雖係在槍砲彈藥刀械管制條例於94年 1月26日
    修正公布施行前；亦在94年2月2日修正公布之刑法施行（95
    年7月1日）前，然其持有之行為繼續至97年11月19日始被查
    獲，其持有行為之終了既在槍砲彈藥刀械管制條例、刑法修
    正公布施行後，自無行為後法律變更可言，應逕行適用94年
    1月26日修正後之槍砲彈藥刀械管制條例及95年 7月1日開始
    施行之修正後刑法之規定予以論處【至有關槍砲彈藥刀械管
    制條例第 7條之規定雖另又於97年11月26日經總統以華總一
    義字第09700250551號令修正公布第7條條文 ，惟該條第4項
    之規定，並無修正（包括構成要件及刑度），是亦無比較新
    舊法之必要，併予指明】。核被告乙○○所為，係犯槍砲彈
    藥刀械管制條例第7條第4項之未經許可持有手槍罪、同法第
    12條第4項之未經許可持有子彈罪及同法第13條第4項之未經
    許可持有手槍主要組成零件罪。又被告未經許可持有手槍主
    要組成零件（即彈匣2個） 部分，雖未據公訴人起訴，然該
    部分事實與公訴人起訴之犯罪事實既具有想像競合犯之裁判
    上一罪關係，應為起訴效力所及，自在本院所得審理之範圍
    ，附予敘明。被告以單一行為收受上揭制式手槍 2枝、子彈
    90顆及手槍主要組成零件彈匣 2個，並繼續持有，係觸犯數
    個相異之罪名，為想像競合犯，應依刑法第55條之規定，從
    較重之未經許可持有手槍罪論處。原審判決認被告罪證明確
    ，予以論罪科刑，固非無見，惟查：原審疏未認定被告所持
    有之彈匣數量為 4個，而彈匣又係屬手槍之主要組成零件，
    本案除扣案 2枝手槍原有配用之彈匣2個外，另餘2個彈匣，
    而未依槍砲彈藥刀械管制條例第13條第4項之規定 ，論以未
    經許可持有手槍主要組成零件罪及於沒收時併予宣告沒收，
    均有未洽。被告上訴意旨主張其應有符合自首之要件，原審
    未依法予以減輕其刑，雖無理由（詳如上述），然原判決既
    有上揭疏誤，自應由本院將原審判決予以撤銷，另為適當之
    判決。審酌被告之平日素行非佳、其為國中畢業之智識程度
    、生活狀況為小康（參見警詢調查筆錄受詢問人欄之記載）
    、犯罪之動機、目的僅係單純之持有，犯罪手段尚屬平和、
    被告持有之槍枝、子彈及主要組成零件彈匣之數量，持有時
    間長短，其前於86年間，即曾因違反槍砲彈藥刀械管制條例
    案件，經本院判處有期徒刑 3年確定，嗣逃亡經通緝多年，
    致延宕至今始送監執行，雖未構成累犯，惟其不知警惕，明
    知未經主管機關許可不得持有具殺傷力之槍枝、子彈及持有
    手槍之主要組成零件彈匣，仍予為之，對於社會治安及民眾
    起居安危造成潛在威脅，惟並查無證據證明被告業已持之另
    犯他罪，且被告於案發後主動配合員警起出本件扣案槍、彈
    及彈匣，犯罪後坦承犯行態度良好等一切情狀，量處如主文
    第二項所示之刑，及就併科罰金部分諭知易服勞役之折算標
    準，以示懲儆（原審公訴蒞庭之檢察官雖有具體求刑，請求
    判處被告有期徒刑 8年，併科罰金新臺幣30萬元，惟經本院
    審酌上開諸情，認原審公訴蒞庭檢察官所為有期徒刑 8年之
    求刑尚嫌過重，附此敘明）。
四、扣案之奧地利GLOCK廠17C型口徑9mm制式全自動手槍 （槍枝
    管制編號0000000000號，含彈匣1個）、巴西TAURUS廠PT111
    型口徑9mm制式半自動手槍 （槍枝管制編號0000000000號，
    含彈匣1個）各1支，均係槍砲彈藥刀械管制條例第4條第1項
    第1款所稱之槍砲，依同條例第5條之規定，非經中央主管機
    關許可不得製造、販賣、運輸、持有及轉讓，均係違禁物，
    應依刑法第38條第1項第1款規定，不問屬於被告與否，宣告
    沒收。至扣案屬手槍主要組成零件之彈匣 2個，亦係屬違禁
    物，同應依法宣告沒收之； 另扣案之口徑9mm制式子彈85顆
    、口徑0.3880吋制式子彈 2顆、非制式子彈，由金屬彈殼組
    合直徑8.8±0.5mm金屬彈頭而成之改造子彈 3顆，均業經試
    射而失其殺傷力，均已非屬違禁物，即無宣告沒收之必要，
    併此敘明。
五、原審公訴蒞庭之檢察官雖另請求諭知被告刑前強制工作，惟
    按保安處分係對受處分人將來之危險性所為拘束其身體、自
    由之處置，以達教化與治療之目的，為刑罰之補充制度，本
    諸法治國家保障人權之原理及刑法之保護作用，其法律規定
    之內容，應受比例原則之規範，使保安處分之宣告，與行為
    人所為行為之嚴重性，行為人所表現之危險性，及對行為人
    未來行為之期待性相當 ，司法院大法官會議釋字第471號解
    釋可資參照。本院審酌被告雖持有手槍、子彈及手槍之主要
    組成零件，惟無證據證明其曾持該槍彈另行犯案，其行為之
    嚴重性、所表現之危險性及對於未來行為之期待性，認量處
    被告如主文第二項所示之刑，已足收懲儆之效，尚無諭知刑
    前強制工作之必要，附此敘明。
據上論斷，應依刑事訴訟法369條第1項前段、第364條、第299條
第1項前段，槍砲彈藥刀械管制條例第7條第4項、第12條第4項、
第13條第4項，刑法第11條前段、第55條、第42條第3項、第38條
第1項第1款，判決如主文。
本案經檢察官甲○到庭執行職務。
中    華    民    國    98    年    10    月    29    日
            刑事第九庭    審判長法  官  江  德  千
                                法  官  賴  妙  雲
                                法  官  許  旭  聖
以上正本證明與原本無異。
如不服本判決應於收受送達後10日內向本院提出上訴書狀，其未
敘述上訴之理由者，並得於提起上訴後10日內向本院補提理由書
（均須按他造當事人之人數附繕本）「切勿逕送上級法院」。
                                書記官  紀  美  鈺
中    華    民    國    98    年    11    月    2     日
附錄本案論罪科刑法條依據：
槍砲彈藥刀械管制條例第7條：
未經許可，製造、販賣或運輸火砲、肩射武器、機關槍、衝鋒槍
、卡柄槍、自動步槍、普通步槍、馬槍、手槍或各類砲彈、炸彈
、爆裂物者，處死刑、無期徒刑或 7年以上有期徒刑；處徒刑者
，併科新臺幣3千萬元以下罰金。
未經許可，轉讓、出租或出借前項所列槍砲、彈藥者，處無期徒
刑或5年以上有期徒刑，併科新臺幣1千萬元以下罰金。
意圖供自己或他人犯罪之用，而犯前二項之罪者，處死刑或無期
徒刑；處徒刑者，併科新臺幣5千萬元以下罰金。
未經許可，持有、寄藏或意圖販賣而陳列第一項所列槍砲、彈藥
者，處5年以上有期徒刑，併科新臺幣1千萬元以下罰金。
意圖供自己或他人犯罪之用，以強盜、搶奪、竊盜或其他非法方
法，持有依法執行公務之人所持有之第一項所列槍砲、彈藥者，
得加重其刑至二分之一。
第一項至第三項之未遂犯罰之。
槍砲彈藥刀械管制條例第12條第4項
未經許可，持有、寄藏或意圖販賣而陳列子彈者，處5年以下有
期徒刑，併科新臺幣3百萬元以下罰金。
槍砲彈藥刀械管制條例第13條
未經許可，製造、販賣或運輸槍砲、彈藥之主要組成零件者，處
3年以上10年以下有期徒刑，併科新台幣700萬元以下罰金。
未經許可，轉讓、出租或出借前項零件者，處1年以上7年以下有
期徒刑，併科新臺幣500萬元以下罰金。
意圖供自己或他人犯罪之用，而犯前2項之罪者，處5年以上有期
徒刑，併科新臺幣1000萬元以下罰金。
未經許可，持有、寄藏或意圖販賣而陳列第一項所列零件者，處
6月以上5年以下有期徒刑，併科新臺幣300萬元以下罰金。
第1項至第3項之未遂犯罰之。


司法院資訊處製作；財團法人民間司法改革基金會備份。
